臺灣高等法院刑事判決　　　　　　　　　　　　九十一年度重上更(三)字第四八號
　　上　訴　人
　　即　被　告　壬○○
　　指定辯護人　本院甲○辯護人
右上訴人因違反毒品危害防制條例案件，不服臺灣士林地方法院八十九年度訴字第五
八號，中華民國八十九年三月二十日第一審判決（起訴案號：臺灣士林地方法院檢察
署八十八年度偵字第六三一○號；移送併辦案號：臺灣臺北地方法院檢察署八十九年
度偵字第二二三九號）提起上訴，經判決後，由最高法院第三次發回更審，本院判決
如左：
    主  文
原判決關於販賣第二級毒品部分撤銷。
壬○○連續販賣第二級毒品，累犯，處有期徒刑捌年。販賣第二級毒品所得新台幣壹
萬元沒收之，其中捌仟元如全部或一部不能沒收時，以其財產抵償之。
    事  實
一、壬○○前於民國八十五年四月及十月間因違反麻醉藥品管理條例（販賣安非他命
    ）案件，經本院於九十年二月七日，以八十九年度上更(一)字第一○二七號判處有
    期徒刑八年確定，現執行中。另於八十五年十一月間，復因違反麻醉藥品管理條
    例（施用安非他命）案件，經臺灣基隆地方法院於八十六年五月十六日判處有期
    徒刑六月確定，於八十六年七月三十一日易科罰金執行完畢。詎壬○○仍不知悔
    改，意圖營利，基於概括之犯意：（一）於八十八年六月十六日零時十五分許，
    在臺北市○○○路○段二三八號前，在其駕駛之車號ＡＰ─九七五○號自小客車
    上，以新臺幣（下同）二千元之價格，販賣第二級毒品安非他命兩包（共淨重一
    ．六三七○公克、驗餘淨重一．五九一八公克）予乙○○（另案處理），以賺取
    差價營利。乙○○旋於同日零時三十分許，在臺北市○○○路○段二三八號前為
    埋伏之員警查獲，並扣得前開安非他命二包，經乙○○供述而查悉上情，立即循
    線查獲壬○○，並在其身上扣得販賣第二級毒品所得財物二千元及與販賣安非他
    命無關之八萬一千元。（二）於八十八年底及八十九年一月五日，在臺北縣汐止
    市○○路六十九號十一樓之六，各以三千元及五千元之價格，販賣第二級毒品安
    非他命各二公克及三．四公克予己○○（另案處理），嗣己○○為警查獲，依警
    指示聯絡壬○○欲以一萬元購買第二級毒品安非他命十五公克，八十九年一月十
    五日凌晨二時許，壬○○依約攜帶第二級毒品安非他命前往臺北縣汐止市○○路
    六十九號十一樓之六，擬販賣予己○○之際，為警當場查獲而未遂。
二、案經臺北市政府警察局南港分局移送臺灣士林地方法院檢察署檢察官偵查起訴及
    臺灣臺北地方法院檢察署檢察官移送併案審理。
    理  由
一、訊據上訴人即被告壬○○矢口否認有前揭販賣第二級毒品安非他命之犯行，辯稱
    ：當時是乙○○打電話給伊，約在臺北市○○○路○段二三八號前見面，伊只是
    託乙○○幫忙找綽號「大頭」之人，當天乙○○僅是要告訴大頭行蹤及向伊借錢
    而已，乙○○講完後即下車，伊並未販賣第二級毒品安非他命予乙○○，又伊亦
    未販賣安非他命予己○○，為警查獲當天，是己○○打電話約伊到現場，伊因有
    東西放在己○○那裡，所以才到現場，當時警方並未在伊身上查到毒品云云。
二、經查：
  (一)被告販賣第二級毒品安非他命予乙○○之事實，業據證人乙○○迭於警訊、偵查
    時證述其確有於前揭時、地，以二千元之代價，向被告購買安非他命二包，為警
    查獲當時在其身上所扣得之安非他命二包，係其剛向被告以二千元代價所購買，
    當時在被告身上所查獲之二千元係其交給被告，乙○○先將二千元摺起來交給被
    告，被告再將該二千元放在口袋；當天乙○○下車後，即為警方盤檢查獲，且警
    察有告訴乙○○渠等是跟監被告等情明確（見臺灣士林地方法院檢察署八十八年
    度偵字第六三一○號偵查卷第十七頁、第十八頁、第三十八頁、第三十九頁、第
    五十五頁至第五十七頁筆錄），且與證人即警員庚○○、洪同輝於原審訊問時均
    證稱：伊等當時是臨時接到線索，知道在查獲地點有毒品交易，是線民打電話，
    伊等趕到現場，因線民有講車號，伊等在忠孝東路六段二三八號對面，監控車號
    ＡＰ─九七五○號車。後看到乙○○上該部車，伊等將車子開到這部車旁邊，乙○○下車後，洪同輝即上前盤查，在乙○○身上查獲兩包安非他命，洪同輝問乙○○安非他命從何而來，乙○○稱安非他命是向車上之人購買，洪同輝示意後，
    伊等乃下車逮捕被告，當時在被告身上有查獲兩張對摺之一千元，當時被告現金
    分二邊口袋放，一邊放幾萬元，一邊放二千元，該二千元有摺痕；且在警訊當時
    ，乙○○有稱該二千元是向被告購買安非他命之現款等語相符（均見原審卷第七
    十頁）；證人庚○○於本院九十一年六月二十七日訊問時復為相同之證述。參以
    被告亦不否認其係於八十八年六月十六日凌晨零時三十分許，在臺北市○○○路
    ○段二三八號前，因乙○○被查獲身上有安非他命，警察表示乙○○是從其車上
    下去，乃將其帶回警局偵訊等情；且於警訊時供明：「（當時你身上之現金除八
    萬一千元外，另行摺好之兩千元是否就是乙○○向你購買安非他命之現金？）不
    是，因我的錢分兩邊口袋帶，該兩千元是我抽取來要零用的。」等語在卷（見臺
    灣士林地方法院檢察署八十八年度偵字第六三一○號偵查卷第十五頁）。足見警
    方於查獲當時確有在被告口袋內扣得該對摺之一千元鈔票兩張，益證證人乙○○
    所稱當時是以該對摺之二千元向被告購買安非他命兩包等情屬實。是則，查獲當
    時在被告身上所扣得對摺之一千元鈔票兩張，應係證人乙○○向被告購買安非他
    命所交付之現款無訛。
  (二)至原審提示臺灣士林地方法院檢察署八十八年六月十六日訊問筆錄予證人乙○○
    後，證人乙○○先則沈默不語，嗣則供承其確有向被告購買安非他命，內容經過
    情形與偵查筆錄所載相同等情無訛，並深具悔意而向原審道歉，陳明其因怕被告
    遭法院判刑多年，始向法院偽稱查扣之安非他命是「大頭」賣給伊，而非被告賣
    給伊等情在卷，並補稱：伊向被告只買過這次安非他命，當天伊打電話給被告，
    是要講「大頭」的去向，到了現場，伊才問被告手上有無東西，被告問要幾包，
    伊說身上只有二千元，就拿錢給被告，被告給二包安非他命等語（見原審卷第五
    十四頁）。惟證人乙○○於本院上訴審證稱：是因為一審法官很凶拍桌子，說要
    辦伊偽證云云。惟查，證人即被告原審之辯護律師丙○○於本院九十一年六月十
    日訊問時證稱：因時間太久，伊不記得當時原審法官有無對乙○○很凶拍桌子，
    並說要辦她偽證等語，另經本院於九十一年七月八日當庭勘驗原審八十九年二月
    二十一日開庭時所錄之錄音帶結果，該錄音帶中有聽到碰的二聲，因錄音帶雜音
    很重，不能聽出這二聲是如何造成的，嗣經本院將該錄音帶送法務部調查局鑑定
    結果，該局函覆以：送驗錄音帶Ａ面起始至約三十一分二十秒及Ｂ面起始至約二
    十六分五十二秒處有中斷痕跡，此二中斷痕跡處是否有消音情形無法判斷；送驗
    錄音帶經訊號檢查結果，仍無法判斷錄音帶內「碰」聲是否係人手拍擊桌面所產
    生等語，有該局九十一年七月三十日調科參字第○九一○○四八二六七○號鑑定
    通知書、九十一年八月二十八日調科參字第○九一○○五六二八四○號函附於本
    院重上更(三)審卷可稽，是無法確認證人乙○○於原審八十九年二月二十一日訊問
    時，是否受脅迫而為證述，則證人乙○○於原審八十九年二月二十一日訊問時所
    為證述對被告不利部分，本院不予參酌，附此敘明。
  (三)雖證人乙○○嗣於原審訊問時翻異前詞改稱：當天伊打電話給被告，被告有回電
    話，約於十時或十一時在忠孝東路六段二三八號見面，伊在電話叫被告過來，伊
    要向被告借錢，被告之前有事先叫伊找「大頭」，「大頭」找伊後，被告才來，
    但「大頭」已走，伊告訴被告「大頭」已走掉；伊只跟被告提借錢的事，當時在
    伊身上查扣之二包安非他命，是被告來之前二、三分鐘，由「大頭」拿的，當時
    在警訊及偵查時供稱安非他命是向被告購買，係因警方稱「大頭」已走掉，其身
    上又有安非他命，他們說供稱是被告提供，他們才放伊走，且在檢察官處亦不敢
    翻供云云；於本院上訴審改稱：安非他命是「大頭」送伊的，在被告打電話給伊
    的前五分鐘云云（見本院上訴卷第八十六頁）；於本院九十一年五月二十三日訊
    問時改稱：因為伊被抓時是從被告車上下來，而安非他命是在被告來之前五分鐘
    由一名綽號叫「大頭」的辛○○，在伊家巷子口以二包二千元之代價賣給伊，警
    察叫伊只要說是向被告買的，就會放伊回去，當天伊打電話給被告，被告有回電
    話，約在忠孝東路六段二三八號見面，伊在電話叫被告過來，是要向被告借錢及
    講辛○○的事，於檢察官訊問時不敢翻供，是因為警察要伊說是被告賣的，如此
    檢察官問一問就會放伊回去云云。而證人戊○○於本院上訴審亦附和稱：（「大
    頭」將毒品交給乙○○時你在嗎？）對，在乙○○家附近，我知道那是毒品，因
    為「大頭」去找乙○○幾乎都是拿毒品給他，但是不是賣我不知，當時「大頭」
    說要拿東西給乙○○我就跟他去，我只記得是晚上，但不知是那一天的晚上，東
    西是用夾鍊袋裝的云云（見本院上訴卷第一○○頁）。然證人乙○○前後證稱安
    非他命係向「大頭」以二千元代價購買，或「大頭」無償提供，已有不一，且證
    人乙○○於本院上訴審供稱：因不知大頭真實姓名，警察一再逼問，不得已才說
    被告，大頭送安非他命時戊○○在場云云（見本院上訴卷第八十六頁正、反面）
    ，然既係警察逼問無從閃躲，何以不舉在場證人戊○○為證？甚至偵查、原審中
    均未敘及，迨本院上訴審審理時始舉出在場尚有證人戊○○，是證人戊○○是否
    確有在場，殊值懷疑，而證人戊○○於本院上訴審所陳：「大頭」每次找乙○○
    幾乎都是拿毒品，有天晚上「大頭」說要拿東西給乙○○，伊就跟去，是否要賣
    （安非他命）伊不知道云云（上訴卷第一００頁正面），尤屬荒誕不經，為何其
    知每次辛○○都是帶毒品給乙○○？既是販賣毒品何以「大頭」辛○○都會讓其
    跟去？而此次又為何只知所拿東西即是拿毒品？所供甚違常理，不能以此泛泛供
    詞，遽認乙○○之毒品即來自辛○○而解免被告之刑責。且茍被告單純打聽「大
    頭」去向，或乙○○欲開口借錢，被告婉拒之，儘可在電話中說明清楚，兩人無
    庸碰頭，證人乙○○亦無上車之必要。另互核證人乙○○於警訊、偵查訊問時所
    供內容皆屬一致，參之其與被告係朋友關係，素無嫌怨，顯無故意構詞誣陷被告
    之理，苟非確有其事，何需甘冒誣告或偽證罪責，指證被告涉有前揭販毒犯行之
    必要，是證人乙○○所證述在其身上所扣得之安非他命兩包，係在前揭時、地向
    被告以二千元購買乙節，誠屬可信，乙○○事後翻異及證人戊○○前揭所陳，應
    屬事後迴護被告之詞，不足採信。又本院上訴審提訊證人辛○○即「大頭」則堅
    稱：他說的不對，未曾販賣安非他命予證人乙○○，本案發生時伊人在北戒所等
    語（見本院上訴卷第一○○頁背面），並提出信函乙件否認其事，有該信函在卷
    （見本院上訴卷第第一○九至第一一二頁）可按，雖辛○○在臺北戒治所時間均
    不在本件案發時間內，有卷附被告在監所資料附卷可憑，是其證言之憑信性，不
    免遭受質疑，然據壬○○及乙○○均不否認與「大頭」辛○○熟識（見臺灣士林
    地方法院檢察署八十八年度偵字六三一０號偵查卷第十五頁反面、十八頁反面）
    ，乙○○於偵查中偽陳「（大頭姓名？）不知道，他是先向壬○○買安非他命再
    介紹我跟譚認識後，我才向譚某買安非他命」「．．．有時是大頭直接賣安非他
    命給我」云云（見士林地方法院檢察署八十八年度偵字第號偵查卷第三十八頁反
    面、四十頁反面），倘屬無訛，辛○○因事關本身刑責，急欲撇清，情急之下，
    恣意藉詞否認，乃情理之常，換言之，處此情形下，證人之陳述，主觀上乃為己
    趨吉避凶，無關被告之清白，是其陳述縱有出入，亦不能因此遽採為對被告有利
    之認定。若依乙○○於前開偵查中所陳其毒品來源有時是大頭直接賣伊云云，然
    既僅是有時即偶爾向「大頭」買，自不排除大都向被告購買之情形，於此亦僅「
    大頭」辛○○是否涉有販賣毒品之事實而已，對被告已成立之罪責，並無影響。
  (四)被告販賣第二級毒品安非他命與己○○之事實，業據證人己○○於警局初訊時證
    稱：「我一共向他購買三次安非他命，第一次於八十八年底，以三千元價格購買
    約二公克之安非他命，第二次於八十九年一月五日左右，以五千元價格購買三、
    四公克之安非他命。第三次即今（十五）日，欲以一萬元購買約十五公克之安非
    他命，但尚未交易，即遭警查獲」等語（見臺灣臺北地方法院檢察署八十九年度
    偵字第二二三九號偵查卷第十六頁反面）；證人己○○於偵查中供稱：「剛開始
    是由丁○○調（即調被告出來），丁○○說一直是語音信箱，後來才由我來打，
    我跟他（指被告）約一個小時後買一萬元安非他命，警察也有聽到」等語（見臺
    灣臺北地方法院檢察署八十九年度偵字第二二三九號偵查卷第七十八頁反面），
    而證人丁○○亦於偵查中供稱：「警察希望己○○去聯絡壬○○來賣安非他命，
    叫我跟己○○講說我打不通，就由己○○聯絡壬○○出面交易才不會被懷疑，因
    為警察怕我打電話給壬○○會透露消息，所以己○○聯絡好後，就跟警察講已跟
    壬○○聯絡好以一萬元的價錢，後來二點多壬○○來了之後，按了電鈴，我太太
    去接，說你按錯了，之後壬○○坐電梯到十二樓或十三樓走下樓跟警察遇到，他
    就跑了，就聽到警察說不要跑，之後他就被警察捉到。」等語（見臺灣臺北地方
    法院檢察署八十九年度偵字第二二三九號偵查卷第八十一頁反面），而證人即承
    辦警員王志宏於本院更二審訊問時證稱：「我可以確定當初證人己○○打電話給
    被告壬○○時是談要調毒品的事情．．．大約是說〞你那邊方便嗎？〞，後來就
    直接講金額，但金額多少我忘記了」「（金額多少是沒聽清楚還是他們沒講清楚
    ？），我沒聽清楚．．．後來證人己○○有跟我說金額是一萬元。」等語（見本
    院更二審卷第一三二頁）；於本院更一審訊問時證稱：「我是在現場埋伏的。在
    譚的身上沒有查到毒品。我們原來在十一樓電梯口埋伏，但譚事先知情，電梯就
    按到十二樓，我的同事不知在幾樓發現他，所以可能就是如此才沒有查到毒品。
    」等語（見本院更一審卷第三十一頁），而被告於本院更一審訊問時亦供稱：「
    （你是否是按到十二樓？）是。我按錯了。」等語（見本院更一審卷第三十一頁
    ），足見被告確於八十九年一月十五日凌晨二時許深夜，經與己○○於電話中就
    毒品數量金額達成共識，應約前來販毒，雖現場未查獲毒品，然此因其警覺性高
    ，先坐電梯至十二樓，從十二樓走下十一樓時，發現員警而乘機丟棄，警方自未
    查獲毒品，此不足否定被告販毒之事實。又證人郭美玲於偵查中供證：「己○○
    直接向壬○○購買，壬○○都在丁○○的家裡交易，我就看到壬○○直接將安非
    他命交給己○○，己○○一次拿八千元，一次拿一萬元交給壬○○」等語（見臺
    灣臺北地方法院檢察署八十九年度偵字第二二三九號偵查卷第八十七頁），與證
    人己○○就被告販賣安非他命予己○○之金額，所述不一，雖證人己○○經本院
    傳拘未到，無從查證證人郭美玲於偵查中所述之真實性，但因毒品為己○○所購
    ，自身所為較為清楚，且己○○供述時間為八十九年一月十五日，較郭美玲證述
    時間八十九年二月十六日為早，距離購買日較近，記憶較清晰，自以己○○所供
    購買之金額較屬正確。另證人黃守謙於警訊所供，與實際交易情節有異（見臺灣
    臺北地方法院檢察署八十九年度偵字第二二三九號偵查卷第六頁），及證人郭美
    玲於警訊時陳稱：被告於八十九年一月二日販賣安非他命予丁○○乙次云云，時
    間與實際交易日期不同（見臺灣臺北地方法院檢察署八十九年度偵字第二二三九
    號偵查卷第十三頁），雖均非可採，然與本件認定被告有前揭販賣安非他命之犯
    行不生影響，附此敘明。
  (五)被告前於偵查時雖曾供稱：伊在警訊時曾遭刑求云云。據證人即警員庚○○、洪
    同輝、陳世強於原審訊問時證稱：當時未對被告刑求，亦無人刑求被告等語；而
    被告嗣於原審審理時陳明：警員沒有刑求等語無訛（見原審卷第七十頁反面）。
    且被告於八十八年六月十六日進入看守所，當時身上僅有疤痕兩處，並非新傷等
    情，業經原審調閱臺灣士林看守所被告健康檢查記錄表內容審核無誤，並有該所
    健康檢查記錄表乙紙在卷可按，參以被告在警訊時自始至終均未曾自白犯罪，顯
    見被告所辯其在警訊時曾遭刑求乙節，純屬無稽，委不足採。
  (六)扣案之上開安非他命二包，經送憲兵司令部刑事鑑識中心鑑驗結果，認送驗顆粒
    （共淨重一．六四三○公克、驗餘淨重一．五九一八公克）中含有甲基安非他命
    成份，有該中心八十八年七月十五日（八八）綱得字第○九四三二號鑑驗通知書
    乙紙在卷可佐。再者，安非他命價格昂貴，取得不易，且非法販賣安非他命，係
    政府嚴予查緝之犯罪行為，非可公然為之。不論是瓶裝或紙包之安非他命，均可
    任意分裝或增減其份量，而買賣之價量，亦會隨雙方關係之深淺、當時之資力、
    需求程度及對行情之認知而機動調整。被告因自始否認前揭販賣安非他命之犯行
    ，而未供出其買賣之差價，惟被告與證人乙○○、己○○既非親故至交，苟無利
    得，豈會甘冒被查緝法辦重刑之危險，平白無端販毒，是其販入價格必較售出價
    格低廉，而有從中賺取差價牟利之意圖及事實，應無疑問。
  (七)綜合上情，被告所辯上開各節係事後圖卸之詞，顯不足採。本件事證已臻明確，
    被告犯行洵堪認定，應依法論科。至被告經送請法務部調查局為測謊，經以控制
    問題法測謊結果，被告（一）、其未販賣安非他命。經測試呈情緒波動反應，應
    係說謊，有該局八十九年八月一日（八九）陸（三）字第八九一三○四三八號鑑
    定通知書在卷（見本院上訴卷第一三八頁）可稽。而該測謊過程，係在受測者身
    心狀況良好下，由具有專業之人員在標準測謊室內實施；亦有該局九十年十月二
    日（90）陸九００六０九七九號函，並檢附測謊同意書、身心狀況調查表、判圖
    分析表、問卷題目及測謊圖譜附卷（見本院更二審卷第一四一頁證物袋）可按，
    惟上述測謊問題所謂「有無販賣安非他命」，是否指販賣予乙○○、己○○？尚
    非明確，嗣經本院再次將被告送請法務部調查局測謊結果，被告就（一）其未販
    賣安非他命與陳燕翎；經測試呈情緒波動反應，研判有說謊，就（二）其未販賣
    安非他命予己○○；經測試呈無情緒波動反應，研判未說謊，有該局九十一年五
    月二十七日調科參字第○九一○○一七四五七○號測謊報告書附於本院重上更(三)
    審卷可稽，然此測謊結果，就被告是否販賣安非他命予己○○部分，與本院依客
    觀證據所認之事實不符，僅供參考，不能採為對被告有利之認定。至證人己○○
    、戊○○經本院傳拘未到；證人辛○○、丁○○經本院傳喚未到，惟本件事證已
    臻明確，本院核無再為傳喚、拘提訊問之必要，附此敘明。
三、查安非他命係屬毒品危害防制條例第二條所列之第二級毒品，不得持有或販賣，
    核被告所為，係犯毒品危害防制條例第四條第二項之販賣第二級毒品罪。其最後
    一次之販賣安非他命，尚未交付毒品，為未遂犯。其先後多次犯行，時間緊接，
    方法雷同，犯罪構成要件相同，顯係基於概括之犯意而為之，為連續犯，應論以
    販賣第二級毒品既遂一罪，並就法定刑有期徒刑部分加重其刑。被告販賣前後持
    有毒品安非他命之低度行為，應為販賣之高度行為所吸收，不另論罪。查被告有
    事實欄所載之犯罪科刑執行情形，有臺灣高等法院檢察署刑案紀錄簡覆表及本院
    被告全國前案紀錄表各乙份在卷可佐，其前受有期徒刑執行完畢後，於五年以內
    再犯有期徒刑以上之本罪，為累犯，應依刑法第四十七條之規定，就法定刑有期
    徒刑部分加重其刑，並遞加之。公訴人雖僅就被告販賣安非他命予證人乙○○部
    分起訴，因其餘部分與上開起訴部分有連續犯裁判上一罪關係，為起訴效力所及
    ，本院自得一併審酌。又被告雖另於八十五年間尚有非法販賣化學麻醉藥品即安
    非他命，經本院更一審判處有期徒刑八年確定在案（八十九年度上更(一)字第一０
    二七號），惟本件犯行係在八十八年六月間以後，兩案犯罪時間隔約三年，況前
    案犯後，復因違反麻醉藥品管理條例案件，經判處有期徒刑六月確定，並於八十
    六年七月三十一日易科罰金執行完畢，再為本件犯行，其時間既非緊接，犯意又
    受阻隔，難謂出於概括犯意，自無裁判上一罪之適用，併此敘明。
四、原審據以論罪科刑，雖無不當，惟查：(一)原審未及審酌移送併辦部分，尚有未洽
    ；(二)扣案之安非他命二包，既經被告販賣予乙○○，在交易完畢後，吳女再遭警
    方逮捕，上述安非他命已非被告所有及持有，自不宜於被告之判決中予以宣告沒
    收，原審就此二包安非他命予以宣告沒收銷燬，亦欠允當；(三)販賣第二級毒品，
    最重本刑無期徒刑，依法不得加重，原判決竟予加重，於法有違。上訴人上訴意
    旨否認犯罪雖無理由，惟原判決既有可議，自應由本院予以撤銷改判。爰審酌被
    告之品行、智識程度及其犯罪動機、目的、手段、販賣安非他命予他人，影響國
    民健康甚鉅，與犯罪後不知悔改等一切情狀，量處如主文所示之刑。扣案之現金
    二千元，係被告壬○○販賣安非他命予乙○○所得之財物，依法宣告沒收之；另
    販賣安非他命予己○○所得之財物八千元，雖未扣案，亦應依毒品危害防制條例
    第十九條第一項規定宣告沒收之，如全部或一部不能沒收時，以其財產抵償之。
    至另扣案之現金八萬一千元，既無證據證明係被告販賣毒品所得之財物，自無從
    宣告沒收，併此敘明。
五、移送併辦意旨（臺灣台北地方法院檢察署八十九年度偵字第二二三九號）另以：
    被告壬○○自八十八年十一月至八十九年一月十五日間尚有賣八千元及一萬元之
    安非他命予己○○，該二次係託丁○○在其臺北縣汐止市○○路六十九號十一樓
    之六住處房間交予己○○，此部分亦涉犯販賣第二級毒品之罪嫌等語。公訴人起
    訴被告此部分販賣第二級毒品，係以證人丁○○及郭美玲之證述為據。經訊之被
    告壬○○堅不承認有此部分犯行，而證人丁○○先則於警訊否認向被告購買第二
    級毒品，並證稱：安非他命是譚某在伊處吸用後所留下等語（見臺灣臺北地方法
    院檢察署八十九年度偵字第二二三九號偵查卷第二十一頁），嗣於偵查中則證稱
    ：被告賣安非他命給己○○二次，由伊轉交云云（見臺灣臺北地方法院檢察署八
    十九年度偵字第二二三九號偵查卷第八十二頁），其所供前後已有齟齬，復與證
    人即丁○○之女友郭美玲於偵查中所證稱：被告都在丁○○家中交易，伊看見被
    告直接將安非他命交己○○，己○○一次拿八千元，一次拿一萬元交被告等情（
    見臺灣臺北地方法院檢察署八十九年度偵字第二二三九號偵查卷第八十七頁）不
    符，尤與己○○於偵查中所證稱：伊向譚某買過三千元及五千元之外，有一次被
    告把安非他命藏在十一樓緊急照明上，之後看到伊時再由緊急照明上拿下來
    給伊，那時也是買一萬元等情（見臺灣臺北地方法院檢察署八十九年度偵字第二
    二三九號偵查卷第七十九頁正、反面），大相逕庭，是被告究竟有無另販賣各八
    千元及一萬元之安非他命給己○○，尚無從依丁○○、郭美玲、己○○等相互歧
    異之證詞得到證明，又無從得知該八千元及一萬元究竟買得安非他命若干？此部
    分構成要件之事實無從認定，即屬不能證明被告此部分犯行，惟因與前開論罪科
    刑部分有裁判上一罪關係，自不另為無罪之諭知。
據上論斷，應依刑事訴訟法第三百六十九條第一項前段、第三百六十四條、第二百九
十九條第一項前段，毒品危害防制條例第四條第二項、第十九條第一項，刑法第十一
條前段、第五十六條、第四十七條，判決如主文。
本案經檢察官劉斐玲到庭執行職務。
中      華      民      國    九十一    年      九      月     三十     日
                              臺灣高等法院刑事第十五庭
                                  審判長法  官  房  阿  生
                                        法  官  蔡  光  治
                                        法  官  雷  元  結
右正本證明與原本無異。
如不服本判決應於收受送達後十日內向本院提出上訴書狀，其未敘述上訴之理由者並
得於提起上訴後十日內向本院補提理由書（均須按他造當事人之人數附繕本）。
                                        書記官  黃  德  煌
中      華      民      國    九十一    年      十      月      一      日
附錄：本判決論罪科刑法條全文
毒品危害防制條例第四條第二項：
二製造、運輸、販賣第二級毒品者，處無期徒刑或七年以上有期徒刑，得併科新臺幣
  七百萬元以下罰金。
